臺灣雲林地方法院民事簡易判決
110年度虎簡字第11號
原      告  陳清泉  

訴訟代理人  陳柏亨  


被      告  倪綉挑  
上列當事人間請求給付票款事件，本院於中華民國110年9月22日
言詞辯論終結，判決如下：
    主      文
被告應給付原告新臺幣玖拾貳萬元，及自如附表所載利息起算日
起至清償日止，按週年利率百分之六計算之利息。
訴訟費用新臺幣壹萬零貳拾元由被告負擔。
本判決得假執行。但被告如以新臺幣玖拾貳萬元為原告預供擔保
，得免為假執行。
    事實及理由
一、原告起訴主張：原告持有被告所簽發如附表所示之支票2紙
    （下稱系爭支票），依票據法第126條規定，被告應依系爭
    支票票面金額擔保支付；惟原告分別於如附表所示利息起算
    日提示系爭支票，均因被告帳戶存款不足而遭退票，未獲付
    款，是原告自得向被告請求票面金額及自如附表所示利息起
    算日起至清償日止按週年利率百分之6計算之利息，爰依票
    據之法律關係提起本件訴訟等語。並聲明：如主文第1項所
    示。
二、被告則以：被告根本不認識原告，是被告姊姊即訴外人倪秀
    香跟原告已故妻子先前有珠寶買賣生意往來，被告提供空白
    票給訴外人倪秀香，供訴外人倪秀香使用支票；訴外人倪秀
    香與原告間有協議還款，每月支付新臺幣（下同）2萬元，
    已經還了30萬元，原告有答應不會去兌現，中間有一段時間
    訴外人倪秀香身體不舒服，常至醫院檢查，有打電話給原告
    說會慢1、2個月清償，後來原告就不願意訴外人倪秀香每月
    支付2萬元；經接獲跳票通知後有請求將支票取回補票，原
    告也不回應；這筆錢不是被告欠的，被告不願意負擔等語資
    為抗辯，並聲明：請求駁回原告之訴。
三、本院之判斷：
  ㈠原告主張其持有被告為發票人之系爭支票，經原告分別於如
    附表所示利息起算日提示而遭退票，均未獲付款之事實，業
    據其提出與所述相符之系爭支票、退票理由單為證（影本附
    於本院支付命令卷第4至7頁），被告未予爭執，該部分事實
    首堪認定。
  ㈡在票據上簽名者，依票上所載文義負責；票據上之簽名，得
    以蓋章代之；票據債務人不得以自己與發票人或執票人之前
    手間所存抗辯之事由對抗執票人。但執票人取得票據出於惡
    意者，不在此限；以惡意或有重大過失取得票據者，不得享
    有票據上之權利。無對價或以不相當之對價取得票據者，不
    得享有優於其前手之權利；發票人應照支票文義擔保支票之
    支付；執票人向支票債務人行使追索權時，得請求自為付款
    提示日起之利息，如無約定利率者，按年利6釐計算，票據
    法第5條第1項、第6條、第13條、14條、第126條、第133條
    分別定有明文。又票據行為係不要因行為，執票人不負證明
    關於給付原因之責任，如票據債務人主張執票人取得票據係
    無對價或以不相當對價取得或惡意取得，應由該債務人負舉
    證責任。
  ㈢經查，系爭支票係被告提供與訴外人倪秀香使用，授權訴外
    人倪秀香開立，再由訴外人倪秀香轉交與原告以處理債務等
    事實，為兩造所不爭執，是原告並非直接自被告處受讓系爭
    支票，兩造顯非直接前後手關係，被告自不得以其與訴外人
    倪秀香間所存之抗辯事由對抗執票人即原告，被告復未能舉
    證證明原告係惡意或以無對價或不相當對價取得系爭支票，
    故被告既授權訴外人倪秀香簽發系爭支票，自應依票據法之
    規定負票據責任。
  ㈣至被告主張訴外人倪秀香與原告間之債務先前已合計清償30
    萬元之事實，原告固未否認，惟主張原告與訴外人倪秀香尚
    有其他債權債務關係、訴外人倪秀香所清償部分並非屬本件
    票款債務等情，被告並未能舉證證明系爭支票票款債務已經
    訴外人倪秀香為全部或一部之清償；且兩造並非系爭支票之
    直接前後手，縱認訴外人倪秀香有向原告清償，亦係本於訴
    外人倪秀香與原告間之債權債務關係為之，非本於兩造間之
    票據關係為被告清償系爭支票票款債務，難以作為被告拒絕
    給付全部或一部票款之正當事由。
四、從而，原告依票據之法律關係，請求被告給付92萬元，及自
    如附表所示利息起算日起至清償日止，按週年利率百分之6
    計算之利息，為有理由，應予准許。
五、本件係適用簡易程序所為被告敗訴之判決，依民事訴訟法第
    389條第1項第3款規定，應依職權宣告假執行，併依同法第3
    92條第2項規定，依職權酌定被告供相當金額為擔保後，得
    免予假執行。
六、訴訟費用負擔之依據：民事訴訟法第78條。
中　　華　　民　　國　　110 　年　　10　　月　　6 　　日
                  虎尾簡易庭  法  官　黃麗文
以上正本證明與原本無異。
如不服本判決，須於判決送達後20日內向本庭（臺灣雲林地方法
院虎尾簡易庭）提出上訴狀。（須按他造當事人之人數附繕本）
。
中　　華　　民　　國　　110 　年　　10　　月　　6 　　日
                              書記官  曾鈺仁
附表：　　　　　　　　　　　　　　　　　　　　　　　　　　　　　　     編號 發票日（民國） 金額（新臺幣） 支票號碼 利息起算日（民國） 1 109年11月30日 460,000元 ＦＡ２１９３６３１ 109年11月30日 2 108年11月30日 460,000元 ＦＡ２１９３６３２ 108年12月4日